CIRCUIT_T1

.options savecurrents

*********************************************
*	declaracao das componentes
*********************************************
*nome	entr	saida	valor

R1	N2	N3	1.00359089673
R2	N1	N2	2.04298963569
R3 	N4	N2	3.02503141993
R4 	0	N4	4.05647775356
R5 	N4	N5	3.07781188185
R6 	0	N6	2.01277040929
R7 	N8	N7	1.01993304256

Va	N3	0	5.11402517827
Id	N8	N5	1.03896393154

Vaux	N6	N7	0

G1	N5	N1	N2	N4	7.23768458527

H1	N4	N8	Vaux	8.33526265782


*********************************************
*		 setup graphs
*********************************************
*
*.model P2model NPN(Bf=200, CJE=12pF, CJC=2pF)

*set hcopypscolor=0
*set color0=white
*set color1=black
*set color2=red
*set color3=blue
*set color4=violet
*set color5=rgb:3/8/0
*set color6=rgb:4/0/0


*********************************************
*		'corre' e mostra
*********************************************
.control

op

echo ""
echo "+---------------------------------------------------+"
echo "|     VALORES DE VOLTAGENS E CURRENTES(#branch)     |"
echo "+---------------------------------------------------+"
echo ""
echo "op_TAB"
print all
print v(n2,n4)
print v(n4,n8)
echo "op_END"
echo ""
echo "______________________________________________________"
echo ""

*echo "A currente em Ic é a mesma que passa em Vaux e em Vc (H1) e:"
*print i(vaux)
 
*echo ""
*echo "A diferenca de potencial em Ib (G1) é a mesma em R3 e:"
*print n4-n2


*********************************************
*		analise trans
*********************************************
*como este circuito nao varia com o tempo
*os valores no infinito são iguais aos iniciais
*
*primeiro valor é o passo e o ultimo o tempo final
*vão aparecer os valores iniciais
*
*tran 1ms 20ms
*
*hardcopy trans.ps v(n001) v(n005)
*echo trans_FIG
*
*para ver um valor a variar no tempo,
*escrever print ... depois de tran ...
*
*echo "______________________________________________________"
*echo ""
*
*********************************************
*		analise ac
*********************************************
*
*ac dec <nº passos> <vlr minimo> <vlr maximo>
*ac dec 10 1 100
*
*hardcopy ....
*hardcopy acm.ps v(n001)  v(n005)
*echo acm_FIG
*hardcopy acp.ps v(n001)
*echo acp_FIG 
*
*hardcopy zim.ps abs(i(va))
*echo zim_FIG
*
*echo "______________________________________________________"
*echo ""
*
*********************************************
*		encerrar
*********************************************

quit
.endc

.end
